Minutes et répertoires du notaire François CHAUVIN, 21 août 1598 - 25 avril 1625 (étude XXIX)
Archives nationales
- Minutes de François CHAUVIN, 21 août 1598 - 25 avril 1625; MC/ET/XXIX/151 - MC/ET/XXIX/174
  - Minutes. 1610, MC/ET/XXIX/162; registre
    - BARBIER-CHIRURGIEN (Maître) TANNERIE (Guillaume) rue de la Vieille-Draperie § Marché de charpenterie à Guillaume TANNERIE; Marché de maçonnerie à Guillaume TANNERIE, 7 octobre 1610 - 10 novembre 1610; MC/ET/XXIX/162
      marché; Tannerie, Guillaume
    - CHARPENTERIE (marché de) § Devis et. .. par Nicolas GUERARD, maître charpentier, à Guillaume TANNERIE, maître barbier chirurgien, pour la construction de la maison du Sauvage rue de la Vieille-Draperie, moyennant 2 100 livres., 7 octobre 1610; MC/ET/XXIX/162
      devis; marché; Guerard, Nicolas; Tannerie, Guillaume; charpentier
    - MILLOT (Jean) marchand libraire bourgeois de Paris rue de la Barillerie § Traité entre Jean MILLOT et Jean DUBRAYS, aussi libraire, au sujet d'une impression en taille douce.; Traité entre Nicolas ROUSSEL, marchand libraire, et Jean MILLOT procès à propos de l'impression d'un livre., 7 octobre 1610 - 19 octobre 1610; MC/ET/XXIX/162
      traité; Millot, Jean; Dubrays, Jean
    - BOUTIQUE au PALAIS § Cession à Pierre POTHIER, maître gantier rue de la Barillerie, du droit au bail de deux moitiés de BOUTIQUE au PALAIS à l'opposite de l'église Saint-Barthélemy; Cession par BOUTIQUE au PALAIS à Jean BOULANGER, maître boursier-gibecier, de son droit au bail d'une BOUTIQUE au PALAIS étant la 4e du côté de l'horloge du Palais, devant l'église Saint-Barthélemy, 12, 21 octobre et 6 décembre 1610., 12 octobre 1610 - 6 décembre 1610; MC/ET/XXIX/162
      bail; transport de droits; Pothier, Pierre
    - DUPONT (Jean) maître écrivain à Paris § Accords entre Geneviève VARELOT, femme de Jean DUPONT, demeurant rue de la Vieille-Draperie, et Guillaume CHUPPIN, maître boursier à Paris, demeurant même rue, en procès; en présence de Louis BOUGON, curé de Ste Croix, 12 octobre 1610; MC/ET/XXIX/162
      accord; Dupont, Jean
    - MAREIL sous MARLY-le-CHASTEL § (2 actes); Vente par Jean d'AUTIN, curé de MAREIL sous MARLY-le-CHASTEL à Marin NOEL, maçon en plâtre à MAREIL sous MARLY-le-CHASTEL d'une maison et dépendances sises à MAREIL sous MARLY-le-CHASTEL rue des Hospitaliers. Et; Vente d'une rente., 14 octobre 1610; MC/ET/XXIX/162
    - LA PERRIÈRE (Léon de) Imprimeur demeurant rue Judas, à l'Auvent § Mariage de Léon de LA PERRIÈRE, assisté d'Antoine de LA PERRIÈRE, son frère, imprimeur rue des Amandiers[rue Judas]., 14 octobre 1610; MC/ET/XXIX/162
      contrat de mariage; La Perrière, Léon de; La Perriere, Antoine de
    - LIBRAIRE (marchand) ROUSSET (Nicolas) rue de la Pelleterie § Traité, 19 octobre 1610; MC/ET/XXIX/162
      traité; Rousset, Nicolas
    - ROUSSET (Nicolas) marchand libraire rue de la Pelleterie § Accords entre Jean MILLOT, marchand libraire et Nicolas ROUSSET, en procès., 19 octobre 1610; MC/ET/XXIX/162
      accord; Rousset, Nicolas
    - Consentement par Jean Leperon, maître peintre à Paris, et Isabelle Bourdin, sa femme, à Mathurin Thorin, maître chapelier, et à Sébastien Paty, maître peintre, leurs locataires en cette maison, rue et paroisse Saint-Martial., 22 octobre 1610; MC/ET/XXIX/162
      ratification; Saint-Martial (rue); Bourdin, Isabelle; Leperon, Jean; Paty, Sébastien; Thorin, Mathurin; fabricant d'accessoires vestimentaires; peintre
    - BRODEURS-CHASUBLIERS (communauté des maîtres) à Paris § Transport d'un brevet d'apprentissage en présence de plusieurs maîtres jurés de la. .., 29 octobre 1610; MC/ET/XXIX/162
    - SAINTE-CROIX (rue) en la Cité § Vente par Prosper BAVYN, secrétaire de la reine Marguerite et Denise DESCHAMPS, sa femme, demeurant au Cloître Saint-Médéric, à Antoine BLANCHET, écuyer, et Françoise OUDARD, sa femme, d'une maison sise rue SAINTE-CROIX, où ils demeurent, moyennant 9 450 l., 8 novembre 1610; MC/ET/XXIX/162
    - MACONNERIE (marché de) § Devis et. .. par Adam BARBE, maître maçon, à Guillaume TANNERIE, maître barbier chirurgien, pour la maison du Sauvage, rue de la Vieille-Draperie, moyennant 6 l 10 s. par toise., 10 novembre 1610; MC/ET/XXIX/162
      devis; marché; Barbe, Adam; Tannerie, Guillaume; maçon
    - MACON (Me) BARBE Adam rue du Pavé, près de la Place Maubert § Marché de maçonnerie par. .., 10 novembre 1610; MC/ET/XXIX/162
      marché; Barbe, Adam
    - LE COEUR (Claude) maître vitrier rue de la Vieille-Draperie, et Marie VASSE, sa femme, auparavant veuve de Nicolas MAIGNAN, aussi maître vitrier à Paris. § Mariage de Charles LE COEUR, maître rôtisseur rue de la Fromagerie, avec Marie MAIGNAN, belle-fille et fille de..., 11 novembre 1610; MC/ET/XXIX/162
      contrat de mariage; Le Cœur, Claude; Vasse, Marie; Maignan, Nicolas; Maignan, Marie
    - TEINTURIERS au faubourg Saint-Marcel (association de) § association de TEINTURIERS au faubourg Saint-Marcel de Gabriel et Christophe CARDINAL, Maîtres teinturiers, pour six ans, en partageant par moitié.; Procuration de Christophe à Gabriel CARDINAL., 25 novembre 1610; MC/ET/XXIX/162
      procuration; Teinturiers au faubourg Saint-Marcel, association de
    - Constitution de rente par Roland de Beaumont, bourgeois de Paris, place Maubert, et Françoise Mamyneau, sa femme, auparavant veuve de feu Jean François, notaire au Châtelet., 27 novembre 1610; MC/ET/XXIX/162
      constitution de rente; Maubert (place); Beaumont, Roland de; François, Jean; Mamyneau, Françoise; notaire
    - LEDEVIN (François) maître tapissier demeurant aux Deux anges rue Saint-Honoré § Bail par Claude BOYVIN, maître teinturier rue de la Vieille Draperie, pour 3 ans, à. .. d'une boutique et dépendances d'une maison rue, de la Juiverie, moyennant 336 l par an., 1er décembre 1610; MC/ET/XXIX/162
      bail; Ledevin, François
    - DROUIE (François) Juré du Roi en l'office de maçonnerie et Catherine NAUTIER, sa femme § Transport par François COTTART, clerc à Paris, de ses droits en une maison rue du Coq, comme héritier en partie de défunts .., 4 décembre 1610; MC/ET/XXIX/162
      transport de droits; Drouie, François
    - MACON Juré du roi en l'office de maçonnerie DROUIN François et Catherine NAUTIER, sa femme § Vente d'héritages provenant de défunts. .., 4 décembre 1610; MC/ET/XXIX/162
      acte de vente; Drouin, François; Nautier, Catherine
    - POTHIER (Pierre) marchand maître gantier demeurant rue de la Barillerie § Transport par Pierre POTHIER à Jean BOULANGER, maître boursier-gibecier rue de la Pelleterie, de son droit au bail d'une boutique au Palais devant l'église Saint-Barthélemy, 6 décembre 1610; MC/ET/XXIX/162
    - LIBRAIRE (marchand) COLLET (Claude) et Claude JERICOT, sa femme, rue Saint-Jacques § Vente de vignes par Claude COLLET et autres., 7 décembre 1610; MC/ET/XXIX/162
      acte de vente; Collet, Claude
    - MOLLEUR (Claude) maître charpentier rue Saint-Antoine, paroisse Saint-Paul § Vente de vignes par. .. et autres,. .. à cause de Marie JERICOT, sa femme, à Nicolas JERICOT, maître fourbisseur et garnisseur d'épées dite rue Saint-Antoine., 7 décembre 1610; MC/ET/XXIX/162
      acte de vente; Molleur, Claude; Jericot, Nicolas
    - PASQUE (Julien) maître fourbisseur et garnisseur d'épées demeurant sur le Pont Marchand § Vente de vignes à Nicolas JERICOT, maître fourbisseur et garnisseur d'épées rue Saint-Antoine, par. .., à cause de Françoise JERICOT, sa femme, et autres., 7 décembre 1610; MC/ET/XXIX/162
      acte de vente; Pasquet, Julien; Jericot, Françoise
    - COLLET (Claude) marchand libraire rue Saint-Jacques, paroisse Saint-Etienne-du Mont § Vente de vignes par Claude COLLET et par Claude MOLLEUR, maître charpentier, à cause de Claude et Marie JERICOT, leurs femmes, à Nicolas JERICOT, maître fourbisseur et garnisseur d'épées à Paris., 7 décembre 1610; MC/ET/XXIX/162
    - LE VERRIER (Florent) Procureur en Parlement demeurant rue Saint-Jean-de-Beauvais § Accords entre Florent LE VERRIER, se faisant fort de Nicolas LE VERRIER, clerc au Palais, son fils, d'une part, Macé RUETTE, marchand libraire et Jean MASSON, maître enlumineur, pour assoupir un procès (d'autrepart).[ d'autre part, à cause d'un procès qu'ils annulent par ces présentes.], 9 décembre 1610; MC/ET/XXIX/162
      accord; Le Verrier, Floren; Ruette, Macé
    - MASSON (Jean) maître enlumineur demeurant rue Saint-Jean-de-Latran § Désistement de procès entre Florent et Nicolas LE VERRIER, d'une part, Macé RUETTE, libraire et relieur rue Saint-Jacques et. .., d'autre part., 9 décembre 1610; MC/ET/XXIX/162
      renonciation; Masson, Jean; Ruette, Macé
    - VERRIÈRES près du pont d'Antony § Vente par Philippe MESSIER, maître chasublier bourgeois de Paris, à Gérard COUTOUR, vigneron à VERRIÈRES, de vignes sises au terroir de VERRIÈRES lieudit la Couronnelle, et autres lieux, tenant à l'église de VERRIÈRES., 10 décembre 1610; MC/ET/XXIX/162
      acte de vente; Messier, Philippe
    - LEFEVRE (Jacques) maître gantier rue de la Barillerie § Accords entre Etienne PIDOUE, huissier sergent à cheval au Châtelet et Jacques LEFEVRE, au sujet de la vente des biens de Pierre LEFEBURE et sa femme., 13 décembre 1610; MC/ET/XXIX/162
      acte de vente; accord; Lefèvre, Jacques
    - YERRES le CHATEL (Maladrerie de 'Soubzville' à) § Aveu et dénombrement par Jacques BOTHEREAU, comme maître et administrateur de la Maladrerie de 'Soubzville' à YERRES le CHATEL, 17 décembre 1610; MC/ET/XXIX/162
      Yerres le Châtel, Maladrerie de 'Soubzville' à
    - SEGUIER (Antoine) Conseiller du Roi en sa cour de Parlement, abbé commendataire de l'abbaye Saint-Jean d'Amiens, demeurant à Paris, rue Gît-le-Coeur § Constitution de rente par Paul et François THAUMAS, à Antoine SEGUIER (en marge, 12 juin 1618, quittance de rachat par Antoine SEGUIER; Même date: Constitution de rente par Antoine SEGUIER à Antoine RINCHER avocat en Parlement (en marge: 1621, avril: rachat par Antoine SEGUIER), 28 septembre 1611; MC/ET/XXIX/162
      constitution de rente; quittance; Seguier, Antoine
    - GRIFFARD (Jean) marchand libraire imprimeur à Troyes, à présent logé à Paris rue de la Vannerie § Traité entre Jean GRIFFARD et Nicolas ROUSSET, libraire à Paris., 11 octobre 1611; MC/ET/XXIX/162
      Griffard, Jean
    - GANTIER (Me) GOUJON (Michel) et Marie DANDIN, sa femme, rue de la Tabletterie § Mariage de Charles NORQUIER, compagnon gantier, fils Noël NORQUIER, maître menuisier rue Mouffetard et François LEROUX sa femme, de et de Nicole GOUJON, fille de Michel GOUJON, Parmi les témoins: Martin NORQUIER, maître menuisier au faubourg Saint-Marcel, frère., 24 avril 1622; MC/ET/XXIX/172
      contrat de mariage; Goujon, Michel
    - Vallée (Vincent), maître menuisier, rue Saint-Roch § Mise en apprentissage chez .., 24 mai 1702; MC/ET/XXIX/162
      Artisans XVIIIe siècle, par M. Rambaud et C. Grodecki, 1956-1977 ( fichier papier entièrement dématérialisé; voir contexte dans le Plan d’orientation général - Notaires de Paris, guides thématiques du Minutier).
      contrat d'apprentissage; Vallée, Vincent
    - PINARD (Jean) Maître maçon Rue Saint Denis § Obligation, 25 mai 1702; MC/ET/XXIX/162
      obligation; Pinard, Jean
  - Minutes. 1611, MC/ET/XXIX/163; registre
    - VERRIERES (les-BUISSON) § Très nombreux titres nouvels par différentes personnes propriétaires de maisons et terres à les-BUISSON VERRIERES, 29, 30 avril, 7 et 11 mai 1610., 29 avril 1610 - 11 mai 1610; MC/ET/XXIX/163
      titre nouvel; Verrières, le-Buisson
    - GRAVEUR en TAILLE DOUCE (Apprentissage) § Service de Jacques DANNOIS, natif de Louhans, pour 3 ans, avec Thomas DELEU... à Paris, qui lui enseignera son état d'imprimerie en taille douce et lui donnera 30 l pour la Ière année, 36 l la 2e et 42 l la 3e., 6 janvier 1611; MC/ET/XXIX/163
      Dannois, Jacques; Deleu, Thomas
    - DESRUES (Guillaume) marchand libraire rue Saint-Jean-de-Latran § Quittance à Pierre DESRUES, prêtre docteur en droit, demeurant à Caen, reçue par les mains de Guillaume DESRUES, son frère., 8 janvier 1611; MC/ET/XXIX/163
      quittance; Desrues, Guillaume
    - VILLOTTE (Nicolas) Prêtre et précepteur des enfants de l'abbaye de Livry § Requête de Pierre GUERIN, maître cordonnier, à Troyes, comme mari de Jeanne VILLOTTE, seule héritière de défunt Nicolas VILLOTTE, 12 janvier 1611; MC/ET/XXIX/163
      Villotte, Nicolas
    - Transport par Nicolas Lenoir, notaire au Châtelet, demeurant rue des Marmousets, et Marie Belut, sa femme, auparavant veuve de feu Nicolas Lambert, à Nicolas Lambert, procureur en la chambre des comptes, d'une rente provenant de la succession de feu maître Pierre Belut. 2 actes., 13 janvier 1611; MC/ET/XXIX/163
      transport de droits; Marmousets (rue des); Belut, Marie; Belut, Pierre; Lambert, Nicolas; Lenoir, Nicolas; notaire; procureur du roi (Ancien Régime)
    - LA ROCHELLE § Transaction et nomination d'arbitres pour un procès pendant tant aux Requêtes du Palais que devant l'évêque de Saintes, entre Denis DUSAULT, chanoine en la cathédrale Notre-Dame de Dax et pourvu du prieuré Saint-Paul-hors-les-Murs de la ville de LA ROCHELLE, d'une part, et les chanoines de ladite église Saint-Paul de LA ROCHELLE, d'autre part., 14 janvier 1611; MC/ET/XXIX/163
      accord; Dusault, Denis
    - BOUSSUT (Claude de) Conseiller et aumônier du Roi, seigneur d'ESCRY y demeurant en Champagne § Procuration de Claude de BOUSSUT comme tuteur de Charles de BOUSSUT son fils (sic); Même date (quelques feuillets plus loin); Autres procuration de Claude de BOUSSUT; Obligation; Procurations, 17, 28 janvier et 3 février 1611., 17 janvier 1611 - 3 février 1611; MC/ET/XXIX/163
      procuration; obligation; Boussut, Claude de
    - LE COEUR (Claude) maître vitrier rue de la Vieille-Draperie et Marie LUSSE, sa femme, auparavant veuve de Nicolas MAIGNAN, maître vitrier. § Bail par... à Jacques PINARD, maître charron-carrossier, d'une maison rue des Bernardins., 19 janvier 1611; MC/ET/XXIX/163
      bail; Le Coeur, Claude; Lusse, Marie; Maignan, Nicolas
    - CHENILLOT (Pierre) Libraire et imprimeur à Troyes, à présent à Paris, logé rue Judas § Traité entre Pierre CHENILLOT et Nicolas ROUSSET, marchand libraire rue de la Pelleterie, 21 janvier 1611; MC/ET/XXIX/163
      traité; Chenillot, Pierre; Rousset, Nicolas
    - GUIBERT (Antoine) marchand bourgeois de Paris rue de la Savaterie § Constitution de rente par Antoine GUIBERT et autres; Indemnité à Antoine GUIBERT, 25 janvier 1611; MC/ET/XXIX/163
      constitution de rente; Guibert, Antoine
    - BOUTIQUE au PALAIS § Transport par Jean DUGUÉ, maître horloger, à Louise BEQUET, de son droit à la 4e loge dans la cour du Palais, tirant de la porte du Trésor à la porte de la Vieille-Draperie, qui lui avait été cédée par Antoine FERRIER, maître horloger et Marie MARTINOT, sa femme., 25 janvier 1611; MC/ET/XXIX/163
      transport de droits; Dugué, Jean; Bequet, Louise; Ferrier, Antoine
    - Titre nouvel par Jean Leperon, maître peintre, demeurant rue de la Juive, envers les religieux de l'abbaye de Saint-Victor, comme propriétaire d'une maison à Fontenay -sous- Bois., 26 janvier 1611; MC/ET/XXIX/163
      titre nouvel; Fontenay-sous-Bois (Val-de-Marne); Juiverie (rue de la); Saint-Victor (abbaye); Leperon, Jean; peintre
    - DUGUÉ (Jean) maître horloger à Paris, demeurant à présent à Gentilly § Vente par .. comme tuteur des enfants qu'il a eus de défunte Claude GALLET, sa femme, à Louise BEQUET de son droit à la 4e loge dans la cour du Palais, qui lui avait été transporté par Antoine FERRIER, maître horloger et Marie MARTINOT, sa femme.; Même date: quelques feuillets plus loin; Quittance, 26 janvier 1611; MC/ET/XXIX/163
      acte de vente; quittance; Dugué, Jean; Ferrier, Antoine; Gallet, Claude; Martinot, Marie
    - PIJART (Guillaume) marchand joaillier bourgeois de Paris demeurant sur le Pont au Change § Déclaration par... au sujet d'une rente payée en partie par Guillaume NUTRAT notaire au Châtelet; Transport de cette rente par ledit NUTRAT., 27 janvier 1611 - 13 octobre 1611; MC/ET/XXIX/163
      transport de droits; déclaration; Pijart, Guillaume; Nutrat, Guillaume
    - DUBRAYS (Jean) marchand libraire demeurant dans l'enclos du Palais § Traité entre Jean DUBRAYS et Jean MILLOT, aussi libraire et papetier à Paris, rue de la Barillerie, en procès. Apprentissage chez Jean MILLOT, 1er février, 15 juin et 23 septembre 1611, 1er février 1611; MC/ET/XXIX/163
      Dubrays, Jean; Millot, Jean
    - PELLICANO (Hierosme) Parfumeur du Roi, bourgeois de Paris, demeurant sur le Pont Marchand § Transport par Hierosme PELLICANO à Charles PAILLARD, lapidaire demeurant sur ledit Pont à l'enseigne du Plumier, du droit au bail de la maison à l'enseigne du Pelican sur ledit Pont Marchand., 4 février 1611; MC/ET/XXIX/163
      bail; transport de droits; Pellicano, Hierosme; Paillard, Charles
    - LA ROCHEFOUCAULD (Antoine de) Evêque d'Angoulême, à présent à Paris, logé rue Saint-André-des-Arts § Ratification par Antoine de LA ROCHEFOUCAULD de promesses faites à Jean de PUYFAURE (voir actes précédents), 8 février 1611; MC/ET/XXIX/163
      La Rochefoucauld, Antoine de; Puyfaure, Jean de
    - DOUYNET (François) Médecin du Roi demeurant rue des Arcis § Transport par François DOUYNET d'une somme à lui dûe par Guillaume ALLEAUME, marchand bourgeois de Paris., 11 février 1611; MC/ET/XXIX/163
      Douynet, François; Alleaume, Guillaume
    - Obligation de François Jofferays, écuyer, pour son élargissement des prisons du Grand Châtelet, où il avait été mis à la requête de Roland de Beaumont et Françoise Mamyneau, sa femme, auparavant veuve de feu Jean François, notaire au Châtelet, et de Nicolas de Beaumont, notaire au Châtelet, à cause de Claude François, sa femme., 21 février 1611; MC/ET/XXIX/163
      obligation; Beaumont, Nicolas de; Beaumont, Roland de; François, Claude; François, Jean; Jofferays, François; Mamyneau, Françoise; notaire
    - JAQUET (Philbert) Ingénieur de l'Artillerie de France, demeurant rue de la Pelleterie § Sommation par... comme ayant charge des créanciers de défunt Jean GROLAT., 23 février 1611; MC/ET/XXIX/163
      Jaquet, Philbert; Grolat, Jean
    - DUBRUEIL (Antoine) marchand libraire juré en l'Université de Paris, demeurant rue d'Ecosse. § Traité entre Antoine DUBRUEIL et Nicolas ROUSSET, marchand libraire rue de la Pelleterie., 25 février 1611; MC/ET/XXIX/163
      Dubrueil, Antoine
    - MEZOULLE (Bonnaventure) maître enlumineur à Paris § Titre nouvel à Claude BOYVIN, et à. .., à cause de Marie et Marthe HUBERSON, leurs femmes., 7 mars 1611; MC/ET/XXIX/163
      titre nouvel; Mezoulle, Bonnaventure; Boyvin, Claude; Huberson, Marie et Marthe
    - FERRIER (Antoine) Horloger demeurant dans la Tuilerie, paroisse Saint-Germain-l'Auxerrois § Mise en apprentissage par .. de Pierre FERRIER, son fils âgé de 15 ans, pour 5 ans, chez Jean GUILLEMAIN, maître orfèvre bourgeois de Paris., 17 mars 1611; MC/ET/XXIX/163
      contrat d'apprentissage; Ferrier, Antoine; Guillemain, Jean
    - LUSSON (Guillaume) Conseiller et médecin ordinaire du Roi § Quittance au nom de Jacques CAYRON, conseiller du Roi demeurant à Rodez, à Guillaume LUSSON, conseiller du Roi et Président en sa cour des Monnaies, demeurant rue des Marmousets, comme exécuteur testamentaire de défunt Guillaume LUSSON, 28 mars 1611; MC/ET/XXIX/163
      quittance; Lusson, Guillaume; Cayron, Jacques
    - BERANGER (Gabriel) marchand joaillier au Palais demeurant rue des Canettes en la Cité et Madeleine Marguerite LE MAISTRE, sa femme, rue des Canettes en la Cité § Constitution par. .. et autre Indemnité de. .. Traité entre. .. et sa femme, séparée de biens par sentence du Châtelet. 2 actes, 29 mars 1611 - 22 novembre 1611; MC/ET/XXIX/163
      Beranger, Gabriel; Le Maistre, Madeleine-Marguerite
    - Obligation de Jacques Chartier, voiturier par eau, emprisonné au Chatelet, envers François Henri, maître peintre et peintre de la ville, demeurant rue de la Haute Vannerie, paroisse Saint-Merry, et Marie Wire, sa femme, pour excès, voie de fait, manteau rompu et chapeau perdu., 30 mars 1611; MC/ET/XXIX/163
      obligation; Châtelet (petit); Vannerie (rue de la); Chartier, Jacques; Henri, François; Wire, Marie; peintre; transporteur de marchandises
    - BOUCHER (Antoine) Bourgeois de Paris, demeurant contre Saint-Denis-de la Chartre § Marché de maçonnerie par Martin LETAS, Maçon tailleur de pierre Place Royale, paroisse Saint-Paul à Antoine BOUCHER pour faire une grotte à une maison lui appartenant à La Folie-Regnault. (Devis détaillé, et à la suite: 1611, 27 avril, complément à ce marché). (Plusieurs autres actes par Antoine BOUCHER dans l'Etude)., 1er avril 1611; MC/ET/XXIX/163
      marché; Boucher, Antoine; Letas, Martin
    - ILES de Saintonge au gouvernement de Brouage § Opposition des habitants des ILES de Saintonge au gouvernement de Brouage, représentés par trois d'entre eux, à la réfection des canaux qui abreuvent les marais salants et qui auraient récemment été refsits., 6 avril 1611; MC/ET/XXIX/163
    - DROUIN (François) Juré du Roi en l'office de maçonnerie et Catherine NAUTIER sa femme § Transport par François COTTARD, bourgeois de Paris, d'une rente lui provenant de la succession de défunts .., ses aïeux., 9 avril 1611; MC/ET/XXIX/163
      transport de droits; Drouin, François; Nautier, Catherine; Cottard, François
    - LORÉ (Jean) maître enlumineur rue de la Savaterie § Quittance de .. et Louise JOUZTEAU, sa femme, en règlement de partie d'une obligation par la famille CHAPPUZEAU de Poitiers envers eux. (En marge: 1613, 25 juin, autre quittance de...), 12 avril 1611; MC/ET/XXIX/163
      obligation; quittance; Loré, Jean; Chappuzeau (famille); Jousteau, Louise
    - Quittance de rachat par Guillaume Janot, notaire au Châtelet, demeurant rue de la Calandre, comme ayant droit de Marie Lejay, veuve de feu Guillaume Bourgeois, receveur des tailles en l'élection de Provins., 15 avril 1611; MC/ET/XXIX/163
      quittance; acte de vente; Calandre (rue de la); Provins (Seine-et-Marne); Bourgeois, Guillaume; Janot, Guillaume; Lejay, Marie; notaire; trésorier payeur (Ancien Régime)
    - SEGUIER (Hiérosme) Chevalier seigneur du grand et petit Drancy et de l'Etang-la-Ville § Constitution de rente par Ferry de CHOISEUL, chevalier seigneur du Plessis-Praslin et Madeleine BERTHELEMY, son épouse, et autre, à Hiérosme SEGUIER; Vente par Marguerite de SILLY, épouse de Philippe-Emmanuel de GONDY, général des Galères, à Marie de MENISSON, veuve de Hiérosme SEGUIER demeurant près des Cordeliers d'une rente de 200 £ moyennant 3200 £, 16 avril 1611 - 12 juillet 1611; MC/ET/XXIX/163
      constitution de rente; acte de vente; Seguier, Hiérosme; Choiseul-Praslin, Ferry de (15..-16..); Silly, Marguerite de; Menisson, Marie de; Gondy, Philippe-Emmanuel de
    - DUVIEU (Séverin) maître barbier chirurgien à Paris § Mise en apprentissage pour 6 ans par Claude VIDAULT, veuve de Séverin DUVIEU, de Claude DUVIEU, leur fils âgé de 11 ans, chez Abraham VIDAULT, maître brodeur-chasublier à Paris, sans débours. Transport de rente à Abraham Vidault., 21 avril 1611; MC/ET/XXIX/163
      contrat d'apprentissage; Duvieu, Séverin; Vidault, Claude; Vidault, Abraham
    - MIROITIER-LUNETIER apprentissage § Mise en apprentissage, d'Etienne JEAN, fils de défunt, Didier JEAN, marchand de vin à Gisors et de Isabelle FILLET, à présent femme de Roch CHARRON, Maître..., à Paris, avec ledit CHARRON, sans débours; l'apprenti est âgé de 14 ans., 21 avril 1611; MC/ET/XXIX/163
      contrat d'apprentissage; Jean, Etienne; Jean, Didier; Fillet, Isabelle; Charron, Roch
    - Transport de rente à Jean Blasmez, maître peintre demeurant rue de la Juiverie, et Catherine Poirier sa femme., 27 avril 1611; MC/ET/XXIX/163
      Juiverie (rue de la); Blasmez, Jean; Poirier, Catherine; peintre